# 请教陈版，资产相关政府补助问题

提问人：jchen609 时间：2020-02-27 08:05:24
陈版您好，小弟公司最近收到了一笔环保政府补助，要求小弟安装排污设备，我们于 2019 年 10 月收到，但是我们还没有买设备，请问陈版，是开始购买资产后才要进行摊销吗？谢谢！

回答人：chenyiwei
这属于与资产相关的政府补助。应在收到时计入递延收益，后续用该项资金购建的环保设备达到预定可使用状态，开始计提折旧时，同步开始摊销该项递延收益，摊销年限与相关固定资产的折旧年限相同。